【裁判字號】    98,小上,29
【裁判日期】    981231
【裁判案由】    給付租金等
【裁判全文】
臺灣嘉義地方法院民事判決             98年度小上字第29號
上  訴  人  甲○○
被上訴人    乙○○
上列當事人間請求給付租金等事件，上訴人對於中華民國98年9
月22日本院嘉義簡易庭98年度嘉小字第637 號第一審小額民事判
決提起上訴，本院判決如下：
    主  文
上訴駁回。
第二審訴訟費用新台幣壹仟伍佰元由上訴人負擔。
  理  由
一、按對於小額程序之第一審裁判之上訴，非以其違背法令為理
    由，不得為之。上訴狀應記載上訴理由，並表明原判決所違
    背之法令及其具體內容，依訴訟資料可認為原判決有違背法
    令之具體事實，民事訴訟法第436 條之24第2 項及第436 條
    之25分別定有明文。又所謂判決違背法令，乃指判決不適用
    法規或適用不當，或有民事訴訟法第469 條第1 款至第5 款
    所列情形，此觀同法第436 條之32第2 項準用第468 條、第
    469 條第1 款至第5 款規定自明。次按當事人提起上訴，如
    依民事訴訟法第468 條規定，以小額程序之第一審判決有不
    適用法規或適用法規不當為理由時，其上訴狀或理由狀應有
    具體之指摘，並揭示該法規之條項或其內容，若係成文法以
    外之法則，應揭示該法則之旨趣，倘為司法院解釋或最高法
    院之判例，則應揭示該判解之字號或其內容，上訴狀或理由
    書如未依此項方法表明，或其所表明者，顯與上開法條規定
    不相合時，即難認為已對小額程序之第一審判決之違背法令
    有具體指摘，其上訴自難認為合法（最高法院71年台上字第
    314 號判例要旨參照）。是當事人對於小額程序之第一審判
    決提起上訴，以第一審判決違背法令為由時，其上訴狀或理
    由書內應有具體之指摘，否則其上訴即不合法。
二、本件上訴意旨略以：(一)門牌號碼嘉義市○○路493 號7 樓之
    1 （下稱系爭房屋）之實際承租人為上訴人之父紀政利，並
    非上訴人，上訴人會出面與被上訴人乙○○簽訂系爭房屋租
    賃契約，並非出於自願，而係遭被上訴人以：若上訴人不出
    名簽約，被上訴人就不願出租系爭房屋給紀政利等語逼迫所
    致，故系爭房屋租賃契約為假造、(二)紀政利於98年1 月11日
    死亡後，同年月28日上訴人即以電話通知被上訴人，紀政利
    與被上訴人間之租賃契約已經終止，並請被上訴人退還先前
    繳交之2 各月押金共新台幣16,000元，水電費則依前例由上
    訴人結清，詎料被上訴人竟以自己也有房貸要繳、小孩要養
    ，租屋仲介費也很貴等理由，拒絕返還上訴人押租金等語，
    因而請求撤銷原判決，並且一切訴訟費用由被上訴人負擔。
三、經查，本件上訴人上開上訴理由，除陳述事實發生過程外，
    未具體指摘原判決有何違背法令之處及其具體內容為何。又
    上訴人主張之事實及證據之取捨，於審理事實之法院，在法
    律許可範圍內，本得依自由心證判斷，而有衡情認定之權，
    並據而採為判決之基礎，上訴人遽對原審上述取捨證據、認
    定事實之職權行使，予以指摘，與判決違背法令容有未洽，
    上訴人又未具體表明該判決違背何條法令及內容，亦無具體
    指明原審判決依訴訟資料究有何判決違背法令之事實，復未
    具體指摘原判決違背如何之經驗法則及論理法則，自難認對
    原審判決如何違背法令已有具體指摘，核與民事訴訟法第43
    6 條之25規定不符，則揆諸首揭規定與判例意旨，上訴人之
    上訴難認為合法，應予駁回。
四、末按法院為小額訴訟費用之裁判時，應確定其費用額，民事
    訴訟法第436 條之19第1 項定有明文，此依同法第436 條之
    32第1 項規定，於小額事件之上訴程序準用之。查上訴人提
    起本件上訴既經駁回，則上訴人應負擔之本件訴訟費用額為
    第二審裁判費新臺幣1,500 元爰併予裁定如文第2 項所示。
五、據上論結，本件上訴為不合法，依民事訴訟法第436 條之32
    第1 項、第2 項、第436 條之19第1 項、第444 條第1 項前
    段、第95條、第78條，裁定如主文。
中    華    民    國    98    年    12    月    31    日
               民事第二庭審判長  法  官  曾文欣
                                 法  官  林中如
                                 法  官  陳思睿
正本係照原本作成。
本判決不得上訴。
中    華    民    國    98    年    12    月    31    日
                                 書記官  張富

司法院資訊處製作；財團法人民間司法改革基金會備份。
